# 债务重组相关问题请教

提问人：helenpqh 时间：2021-06-26 08:05:05
企业作为供应商（债权人）在后续货款结算过程中为提前收回货款同意给予客户折扣（未在销售合同中约定）的，属于债务重组，所减少的款项作为金融资产终止确认损益借记投资收益，计入投资收益的金额是应收款项的原账面价值（已扣减原计提的坏账准备）与最终收回金额之间的差额。
假设在 20 年 12 月 31 日，企业对某客户的应收账款原值 100 万，坏账准备 10 万， 21 年1-3月份新增应收账款 50 万，未计提坏账准备（因为企业是每年末计提一次坏账准备）。 2021 年 6 月，企业针对前述应收账款 150 万（100+50）与客户签订补充协议，给予客户折扣 20 万，实际收款 130 万。针对该笔业务做的会计处理如下：
借：银行存款 130 万
借：坏账准备 10 万
借：投资收益 10 万
贷：应收账款 150 万
请问：冲减的坏账准备 10 万是否需要现在债务重组日（ 2021 年 6 月）做调整，根据企业的坏账政策计算坏账准备余额（假设调增 5 万，坏账准备余额变成 15 万）？然后按照新的坏账准备余额 15 万，进行相关会计处理，则上述分录中的投资收益就会冲 10 万变成 5 万？（相当于投资收益 5 万调整到了信用减值损失）。

回答人：chenyiwei
如果该部分坏账准备是按个别认定法计提的，则在债务重组日即应进行调整，分录如主帖中所列；如果是组合计提的（被重组的应收账款是该组合的一部分），则在债务重组日无需对坏账准备进行调整，到报告期末一次性调整即可。